臺灣南投地方法院民事裁定
111年度訴字第206號
原      告  高進登  
訴訟代理人  高鼎懿  

上列原告因被告張格睿所犯洗錢防制法案件，對被告張格睿、黃
宇謙、周秉豫、廖啓倫、香港華晟財富公司、香港華晟財富公司
客服經理提起刑事附帶民事訴訟，經本院刑事庭以110年度審附
民字第59號裁定移送本院民事庭審理，本院裁定如下：
    主  文
原告應於本裁定送達後柒日內補繳裁判費新臺幣肆萬肆仟貳佰陸
拾參元，逾期不繳，即駁回其訴。 
    理  由
一、按因犯罪而受損害之人，於刑事訴訟程序得附帶提起民事訴
    訟，對於被告及依民法負賠償責任之人，請求回復其損害；
    法院認附帶民事訴訟確係繁雜，非經長久時日不能終結其審
    判者，得以合議裁定移送該法院之民事庭；前項移送案件，
    免納裁判費，刑事訴訟法第487條第1項、第504條第1項前段
    、第2項分別定有明文。又刑事附帶民事訴訟，經刑事庭依
    刑事訴訟法第504條第1項規定裁定移送於同院民事庭後，民
    事庭如認其不符同法第487條第1項規定之要件時，應許原告
    得繳納裁判費，以補正其程式之欠缺（最高法院108年度台
    抗大字第953號民事裁定要旨參照）。
二、原告於本院110年度審金訴字第30號洗錢防制法案件於民國1
    10年9月23日對張格睿、黃宇謙、周秉豫、廖啓倫、香港華
    晟財富公司、香港華晟財富公司客服經理提起刑事附帶民事
    訴訟，主張遭詐騙，致其受有損害，請求返還美金136,793
    元、新臺幣（下同）578,944元，及均自109年11月27日起按
    法定利率計算之利息。然黃宇謙、周秉豫、廖啓倫、香港華
    晟財富公司、香港華晟財富公司客服經理均非本院110年度
    審金訴字第30號刑事判決之被告，亦非該刑事判決認定應依
    民法負賠償責任之人，原告對上開被告提起本件刑事附帶民
    事訴訟，並不符合刑事訴訟法第487條規定至明。惟揆諸前
    開說明，本院刑事庭固未經原告之聲請，逕移送至民事庭，
    本院仍應命原告繳納裁判費，以補正起訴程式之欠缺。經核
    此部分訴訟標的金額為4,369,478元（美金136,793元於110
    年9月23日依臺灣銀行股份有限公司該日即期匯率27.71折合
    新臺幣為3,790,534元，加578,944元，共計4,369,478元）
    ，應徵第一審裁判費44,263元，茲依民事訴訟法第249條第1
    項但書之規定，限原告於本裁定送達後7日內補繳，逾期未
    補繳，即駁回其訴。
三、爰裁定如主文。　　
中　　華　　民　　國　　111 　年　　6 　　月　　30　　日
                  民事第二庭  法　官　楊亞臻
以上正本係照原本作成
本件不得抗告。
中　　華　　民　　國　　111 　年　　6 　　月　　30　　日
                              書記官　陳雅雯